【裁判字號】    99,訴,285
【裁判日期】    990601
【裁判案由】    違反毒品危害防制條例
【裁判全文】
臺灣雲林地方法院協商程序宣示判決筆錄
公  訴  人  臺灣雲林地方法院檢察署檢察官
被      告  甲○○
指定辯護人  本院公設辯護人  許俊雄
上列被告因毒品危害防制條例案件，經檢察官提起公訴（99年度
毒偵字第63號、99年度毒偵字第169 號），並聲請法院改依協商
程序而為判決，本院認為適當，同意由受命法官獨任進行協商判
決程序，於中華民國99年6 月1 日下午3 時5 分在本院第一法庭
宣示判決，以代判決書，出席職員如下：
    法  官  陳美利
    書記官  王秀如
    通  譯  陳慧美
法官起立朗讀判決主文、犯罪事實要旨、處罰條文並告知上訴限
制、期間及提出上訴狀之法院，且諭知記載其內容：
一、主文：
    甲○○施用第一級毒品，累犯，處有期徒刑拾月，扣案如附
    表編號(一)所示之物均沒收。又施用第一級毒品，累犯，處有
    期徒刑拾月。應執行有期徒刑壹年肆月，扣案如附表編號(一)
    所示之物均沒收。
二、犯罪事實要旨：
    甲○○前(一)因施用毒品案件，經觀察、勒戒後，認有繼續施
    用毒品之傾向，經送入戒治處所強制戒治，於民國90年5 月
    2 日強制戒治期滿執行完畢，並由臺灣雲林地方法院檢察署
    檢察官於90年6 月6 日，以90年度戒毒偵字第71號為不起訴
    處分確定。(二)因施用第一級毒品案件，先送強制戒治，經本
    院以91年度訴字第409 號判處有期徒刑10月確定。強制戒治
    部分，於92年4 月8 日停止其處分出監，已於92年11月21日
    期滿。(三)因施用第一級毒品案件，經本院以93年度訴字第67
    0 號判處有期徒刑1 年4 月。上開(二)、(三)案件接續執行，於
    95年4 月4 日假釋付保護管束出所。嗣經撤銷假釋執行殘刑
    ，並經減刑，於96年7 月16日期滿執行完畢。(四)再因施用第
    一級毒品案件，經本院以97年度訴緝字第3 號判處有期徒刑
    1 年1 月確定，於98年2 月12日縮刑期滿執行完畢。詎仍不
    知悔改，復分別基於施用第一級毒品海洛因之犯意，先後為
    下列犯行：
    (一)於99年1 月6 日19時30分許，在雲林縣斗六市○○路○ 段
      579 號臺大醫院雲林分院1 樓男廁內，以將第一級毒品海
      洛因摻水置於針筒內注射血管之方式，施用第一級毒品海
      洛因1 次。嗣為警當場查獲，並扣得如附表編號(一)所示之
      物。後經其同意採集尿液送驗，檢驗結果呈嗎啡陽性反應
      ，始悉上情。
    (二)復於99年2 月5 日21時許，在雲林縣斗六市○○○路○ 段
      320 號雲林縣斗六棒球場廁所內，以將第一級毒品海洛因
      摻水置於針筒內注射血管之方式，施用第一級毒品海洛因
      1 次。嗣於99年2 月9 日11時46分許，搭乘其友人沈啟明
      所駕駛之車牌號碼SAZ-179 號輕型機車，為警執行路檢攔
      查時，因沈啟明無駕駛執照而逃逸，經警攔下盤時，發現
      甲○○為毒品列管人口，隨即通知甲○○是否同意前往派
      出所配合採尿送驗，經甲○○同意後，於其褲子左側口袋
      查獲如附表編號(二)所示之物，並於其上衣內衣口袋內查獲
      如附表編號(三)所示之物。後經採集尿液送驗，檢驗結果呈
      嗎啡陽性反應，而查悉上情。
三、處罰條文：
    刑事訴訟法第455 條之2 、第455 條之9 ，毒品危害防制條
    例第10條第1 項，刑法第11條前段、第47條第1 項、第51條
    第5 款、第38條第1 項第2 款。
四、附表：
    ┌──┬─────────────────┬─────────────┐
    │編號│內容                              │附註                      │
    ├──┼─────────────────┼─────────────┤
    │ (一) │甲○○所有供施用毒品之器具注射針筒│均依刑法第38條第1 項第2 款│
    │    │壹支及夾鏈袋壹只                  │之規定，宣告沒收。        │
    │    │                                  │                          │
    ├──┼─────────────────┼─────────────┤
    │ (二) │甲○○所有供施用毒品之器具注射針筒│                          │
    │    │貳支，及供施用毒品所用之美娜水壹瓶│                          │
    │    │。                                │                          │
    ├──┼─────────────────┼─────────────┤
    │ (三) │第一級毒品海洛因壹包（驗餘數量零點│（行政院衛生署草屯療養院99│
    │    │零壹伍公克，含包裝袋壹個）。    │年3 月29日草療鑑字第099030│
    │    │                                  │0198號鑑定書：驗餘數量：0.│
    │    │                                  │0315公克，檢出海洛因成分）│
    └──┴─────────────────┴─────────────┘
五、附記事項：
    扣案如附表編號(二)、(三)所示之物，均為被告所有預備供施用
    第一級毒品海洛因所用之物，惟與被告99年2 月5 日施用第
    一級毒品海洛因之犯行無關，業據被告供承在卷（本院99年
    6 月1 日筆錄第5 頁），爰不諭知沒收，並由檢察官另行依
    法處理。
六、協商判決原則上不得上訴。但有刑事訴訟法第455 條之4 第
    1 項第1 款「於本訊問程序終結前，被告撤銷協商合意或檢
    察官撤回協商聲請者」；第2 款「被告協商之意思非出於自
    由意志者」；第4 款「被告所犯之罪非第455 條之2 第1 項
    所得以協商判決者」；第6 款「被告有其他較重之裁判上一
    罪之犯罪事實者」；第7 款「法院認應諭知免刑或免訴、不
    受理者」情形之一，或協商判決違反同條第2 項「法院應於
    協商合意範圍內為判決；法院為協商判決所科之刑，以宣告
    緩刑或二年以下有期徒刑、拘役或罰金為限」等規定者（以
    上均簡稱但書情形），不在此限（即有但書情形，依法仍得
    上訴）。
七、本件如有上述但書情形，且不服本判決時，得自收受宣示判
    決筆錄送達之日起10日內，向本院提出上訴狀（須附繕本）
    ，上訴於第二審法院。
八、依據刑事訴訟法第455 條之9 之規定，作成本宣示判決筆錄
    ，以代判決書。
中    華    民    國    99    年    6     月    1     日
                  臺灣雲林地方法院刑事第一庭
                              書記官  王秀如
                              法  官  陳美利
以上正本係照原本作成。
                              書記官  王秀如
中    華    民    國    99    年    6     月    1     日
附錄本件論罪科刑法條全文：
毒品危害防制條例第10條
施用第一級毒品者，處 6 月以上 5 年以下有期徒刑。
施用第二級毒品者，處 3 年以下有期徒刑。

司法院資訊處製作；財團法人民間司法改革基金會備份。
